# 二手固定资资产折旧年限

提问人：zhangyating 时间：2020-05-15 11:33:07
假如购买二手固定资产，比如二手汽车，二手房等，入账后，折旧年限应按多少年提呢？

回答人：chenyiwei
建议聘请相关工程技术专业人员评估确定其成新率和剩余可使用年限。二手车和二手房屋都有专门的评估机构。